【裁判字號】    98,交聲,963
【裁判日期】    990119
【裁判案由】    交管條例聲異
【裁判全文】
臺灣板橋地方法院交通事件裁定         98年度交聲字第963號
原處分機關  交通部公路總局臺北區監理所板橋監理站
異  議  人
即受處分人  甲○○
上列異議人即受處分人因違反道路交通管理處罰條例案件，不服
原處分機關於中華民國98年4 月16日所為之裁決處分（裁決書案
號：板監裁字第裁41-A00000000號），聲明異議，本院裁定如下
：
    主  文
異議駁回。
    理  由
一、聲明異議意旨略以：異議人即受處分人甲○○於民國98年1
    月22日下午2 時21分許，騎乘車牌號碼736-BNV 號重型機車
    ，行經臺北市○○路246 巷堤外便道（由南往北方向）時，
    經測速照相儀器拍攝異議人車輛超速行駛（於上開最高速限
    為時速40公里之道路上，以時速62公里之車速行駛，超過最
    高速限22公里）之違規照片，由臺北市政府警察局萬華分局
    交通分隊（下稱原舉發機關）警員逕行製單舉發；惟異議人
    前於98年1 月18日，亦在上開違規地點因超速而遭拍照舉發
    ，異議人已繳納罰鍰結案，未料又接獲於98年1 月22日在同
    一地點之超速舉發違規通知單，因2 件違規案件之時間過於
    接近，異議人懷疑係同一次拍2 張照片，而分別舉發；經異
    議人申訴後，原處分機關仍以異議人違規事證明確，而予裁
    罰之處分，爰依法聲明異議云云。
二、按汽車（包括機器腳踏車）駕駛人，行車速度，超過規定之
    最高時速，處新臺幣（下同）1,200 元以上2,400 元以下罰
    鍰，並記違規點數1 點，道路交通管理處罰條例第40條、第
    63條第1 項第1 款分別定有明文。
三、經查，本件異議人即受處分人甲○○於98年1 月22日下午2
    時21分許，騎乘車牌號碼736-BNV 號重型機車，行經臺北市
    ○○路246 巷堤外便道（由南往北方向）時，因超速行駛（
    於上開最高速限為時速40公里之道路上，以時速62公里之車
    速行駛，超過最高速限22公里），經測速照相儀器拍攝違規
    照片後，由原舉發機關警員逕行製單舉發等事實，有原舉發
    機關北警交字第A00000000 號舉發違反道路交通管理事件通
    知單影本1 紙、採證照片1 幀等附卷可稽。異議人雖辯稱：
    伊前於98年1 月18日，亦在上開違規地點因超速而遭拍照舉
    發，伊已繳納罰鍰結案，未料又接獲於98年1 月22日在同一
    地點之超速舉發違規通知單，因2 件違規案件之時間過於接
    近，伊懷疑係同一次拍2 張照片，而分別舉發云云；惟查，
    觀諸卷附前述採證照片所示，該照片中所攝得之超速車輛，
    確係異議人上開重型機車無訛，而照片中由測速照相儀器本
    身以電子計時方式所顯示之拍照時間，亦係98年1 月22日下
    午2 時21分，均與前揭原舉發機關之舉發內容相符，無論異
    議人前是否曾於同一地點、同因騎乘機車超速而遭採證舉發
    ，均與本件異議人於上開時、地之違規超速行為無涉；異議
    人辯稱其前後2 件違規超速案件之時間甚為接近，懷疑係同
    一照片而分次舉發云云，惟未能提出任何具體之事證以供本
    院參酌，其空言執上詞置辯，顯無足採甚明。綜上所述，本
    件異議人於前揭時、地，有騎乘機車超速行駛之違規行為，
    事證明確；原處分機關以異議人違反道路交通管理處罰條例
    第40條規定，裁處異議人罰鍰1,400 元，並依同條例第63條
    第1 項第1 款規定記異議人違規點數1 點，核無不當；本件
    異議人之異議為無理由，應予駁回。
據上論斷，應依道路交通案件處理辦法第19條規定，裁定如主文
。
中    華    民    國    99    年    1     月    19    日
                    交通法庭  法  官  劉景宜
以上正本證明與原本無異。
如不服本裁定，得自收受送達之日起5 日內向本院提出抗告狀。
                              書記官  謝秀青
中    華    民    國    99    年    1     月    20    日

司法院資訊處製作；財團法人民間司法改革基金會備份。
